臺灣高等法院高雄分院刑事裁定　　　　 96年度交抗字第105號
抗告人即
受處分人　　甲○○
上列抗告人因違反道路交通管理處罰條例聲明異議案件，不服臺
灣高雄地方法院中華民國96年5 月28日裁定（原裁決案號：臺灣
高雄地方法院96年度交聲字第365 號），提起抗告，本院裁定如
下：
    主  文
抗告駁回。
    理  由
一、本件抗告意旨略以：抗告人即受處分人甲○○駕駛車牌號碼
    TF-6519號自用小客車（下稱上開汽車），於95年11月14 日
    下午5 時11分許行經高雄市○○○○○路及大有街口（下稱
    上開路口）之際，固經舉發有闖紅燈之違規。惟上開路口之
    各該紅綠燈柱，未依道路交通標誌、標線、號誌設置規則第
    201條第3 款、第221條第1 款等相關規定進行設置，致異議
    人駕車沿七賢二路行駛欲進入上開路口之際，於停車線附近
    時，因同時可見二處管制號誌燈面，且二號誌無適當之阻隔
    以防止車輛遭誤導、混淆，抗告人主張自己係誤闖紅燈，因
    該路口之公共設施不符規定之故；又行為人之行為非為故意
    ，又誤闖紅燈並非行為人之本意，不應處罰；在非常態設置
    號誌之上開路口，紅綠燈僅係瞬間之信號，或多或少難免有
    被誤導或猶疑之情形，抗告人應無重大過失，詎料逕行舉發
    員警及原處分機關未能審酌及此，竟援引道路交通管理處罰
    條例第53條第1 項規定，對異議人裁處新臺幣（下同）
    2,700 元，原審法院亦維持原處分，為此提起本件抗告，請
    求撤銷原裁定云云。
二、經查:
壹、抗告人駕駛上開汽車於95年11月14日下午5時11分許沿高雄
    市○○○路行抵上開路口時，於七賢二路行向燈號顯示「紅
    燈」之際，猶然超越停止線進入路口，致經警逕行舉發有駕
    車行經有燈光號誌管制交岔路口闖紅燈之違規情事一節，為
    抗告人所不否認（原審卷第4頁反面、第7頁），且有卷附高
    雄市政府96年4月10日高市府交裁字第裁32-BB0000000號違
    反道路交通管理事件裁決書1份可按（原審卷第9頁），自堪
    認定。
貳、依卷附現場照片、現場圖以觀，若沿高雄市○○○路行抵上
    開路口前，固可看見2座紅綠燈柱，而分別位於七賢三路側
    之七賢二路末端延伸處（下以Ａ燈柱代稱，即卷附現場照片
    所示設於7-11便利商店騎樓前方，其上掛有50公里速限標誌
    者）、七賢三路與大有街交會處（下以Ｂ燈柱代稱），惟其
    中僅有Ａ燈柱之燈面係正對著七賢二路，至Ｂ燈柱之燈面則
    另正對不同之路段，此有卷附現場照片（原審卷第7頁）、
    抗告人手繪現場平面圖（原審卷第7頁）各1張在卷可稽，從
    而一般駕駛者原可輕易認知與辨明上開七賢二路之行向號誌
    應為Ａ燈柱之燈面，斷無誤認為Ｂ燈柱燈面之理，該號誌設
    施自亦無違反道路交通標誌、標線、號誌設置規則第201 條
    第3 款規定之可言。
三、按汽車駕駛人，行經有燈光號誌管制之交岔路口闖紅燈者，
    ，處1,800 元以上5,400 元以下罰鍰，道路交通管理處罰條
    例第53條第1 項定有明文。本院衡酌抗告人係駕車行經高雄
    市○○○路未停等紅燈，於七賢二路行向燈號顯示「紅燈」
    之際，猶超越停止線進入路口，在可直視前方路況、燈號之
    車行情況下，仍闖越紅燈禁止號誌而前行，可見抗告人駕駛
    前開車輛確有前述之交通違規之情，至為明灼，抗告人以號
    誌公共設施有缺失而執為不罰之依據，尚無足採。
四、原裁定以抗告人確有裁決書上所載違規情事，原處分機關依
    道路交通管理處罰條例第53條第1項之規定，對抗告人裁處
    罰鍰2,700 元，並無違誤，依道路交通案件處理辦法第19條
    規定，而裁定駁回抗告人之聲明異議，經核並無違誤。抗告
    人抗告意旨，仍執陳詞，指摘原裁定不當，並無理由，應予
    駁回。
五、據上論結，應依道路交通案件處理辦法第26條，刑事訴訟法
    第412 條，裁定如主文。
中　　華　　民　　國　　96　　年　　6　　月　　26　　日
                  刑事第八庭    審判長法  官  李炫德
                                      法  官  陳志銘
                                      法  官  簡志瑩
以上正本證明與原本無異。
不得再抗告。
中　　華　　民　　國　　96　　年　　6　　月　　26　　日
　　　　　　　　　　　　　　　　　　　書記官  白  蘭
